臺灣苗栗地方法院刑事判決　　　　　　　 96年度易字第106號
公　訴　人　臺灣苗栗地方法院檢察署檢察官
被　　　告　甲○○　民國44年.
上列被告因毒品危害防制條例案件，經檢察官聲請簡易判決處刑
（聲請案號：95年度毒偵字第1551號），本院苗栗簡易庭認不應
為簡易判決處刑，由本院依通常程序審判，判決如下：
    主  文
甲○○施用第二級毒品，累犯，處有期徒刑玖月。
　　犯罪事實
一、甲○○曾於民國92年間因槍砲案件，經本院以92年度苗簡字
    第581 號判決判處有期徒刑6 月確定，於民國93年4 月21日
    易科罰金執行完畢。另又因施用毒品案件，經送執行觀察、
    勒戒後，認無繼續施用毒品之傾向，而於93年6月11日執行
    完畢釋放。
二、在上述觀察勒戒執行完畢釋放後的5 年內，甲○○又基於施
    用第二級毒品安非他命之犯意，於95年7 月15日15時許，在
    苗栗縣南勢里新勝11之1 號工廠內，將安非他命置於玻璃球
    內加熱，以鼻子吸食其產生之白色煙霧，以此方式，施用第
    二級毒品安非他命1 次。其後於同年月17日15時30分許，在
    上址為警執行搜索查獲。
三、本案件經苗栗縣警察局苗栗分局報告臺灣苗栗地方法院檢察
    署檢察官偵查後起訴。
　　理  由
一、關於程序方面：
（一）本件被告於準備程序中原為有罪陳述，經本院依法改行簡
      式審判程序後，於簡式審判程序中，被告始爭執本案之搜
      索程序不合法，認為：國家不應開搜索票去查看人民有無
      犯罪，當時被搜索時，尚不具有被告身分，自不能為合法
      搜索；本案警方既使用不公平之刑事偵查手段，自不能對
      被告判處罪刑等情，並表示：需請改為通常訴訟程序審理
      ，以保障對其程序爭執之權利（本院卷第28頁）。本院因
      而撤銷原先由受命法官行簡式審判之裁定，改行通常訴訟
      程序。
（二）被告於通常訴訟程序審理中，初始雖又表示不爭執搜索不
      合法，但經本院詢問其是否仍希望合議審理，以確定其真
      意時，被告又再次爭執相同之搜索合法性問題（本院卷第
      39頁），一再對於本案之警方偵查手段提出質疑，顯見本
      件已不適合為簡式審判程序，故本院乃決定仍以通常訴訟
      程序終結案件，並為判決。
（三）被告除有上述搜索合法性之質疑外，並於本院提示本案搜
      索卷證（即本院95年度聲搜字第479 號聲請搜索案件）時
      ，表示：當初搜索時，並沒有看到搜索票，警方還將被告
      上手銬，不肯讓被告打電話。本案相關扣案證物均不是從
      被告身上搜出，被告身上並未搜到任何東西等情（本院卷
      第39頁）。惟查：
   1、對於被告或犯罪嫌疑人之身體、物件、電磁紀錄及住宅或
      其他處所，必要時，得搜索之，刑事訴訟法第122 條第1
      項定有明文。本件被告被搜索時，雖然不具被告身分，但
      其已遭人檢舉轉讓、施用毒品，並經警方查證確有犯罪嫌
      疑屬實，而為犯罪嫌疑人，此觀警方聲請搜索時，所檢附
      之偵查報告及調查筆錄自明（聲搜卷第4-6 頁）。故依照
      上述條項規定，於必要時，自得加以搜索。且此項搜索亦
      是以被告有犯罪嫌疑為前提，而非被告所質疑是「開搜索
      票去看人民有無犯罪」。被告此部分質疑，不無誤會。
   2、依卷附當時警方所持用之搜索票，其上有「甲○○」之署
      押並捺有指印（聲搜卷第16頁），顯見警方於搜索時，應
      已提示該搜索票，否則被告何以會在其上簽名、捺印。被
      告所稱：受搜索時，未見到搜索票等情，應不可採信。
   3、搜索程序係法定之對物強制程序，遇有抗拒搜索時，得用
      強制力，但不得逾越必要之程度。刑事訴訟法第132 條定
      有明文。因此，警方於執行搜索當時，應否使用強制力，
      及其使用強制力之程度，均應視當時之具體情況而定。惟
      無論如何，本件警方搜索因事先已依規定向本院聲請搜索
      票，並經本院審核正當後，發給搜索票，因而在程序上已
      經完備，其搜索合法性已無疑義。至於警方當時有無被告
      所稱：將被告上手銬，不讓被告打電話之情事，並不影響
      搜索之合法性及其效力，僅生警方執行人員應否因此負擔
      相關刑事或行政責任之問題。
   4、本件搜索依照搜索票所載，其搜索範圍本包括處所、身體
      、物件，故搜索扣押物非自被告身上搜出，並不影響搜索
      之合法性及效力。
   5、綜前所述，本案警方之刑事偵查手段，均屬合法，本案自
      得依證據為犯罪事實之認定，並加以論罪科刑。
二、認定犯罪事實所根據的證據及理由：
（一）被告甲○○於偵、審中均就上述犯罪事實坦白承認。
（二）被告於查獲後，經警方採尿送驗結果，為安非他命陽性反
      應，此分別有濫用藥物尿液監管紀錄表、尿液檢體編號對
      照表、中山醫學大學附設醫院95年7 月27日之確認檢驗結
      果報告在卷可憑，足認被告上述自白，應與事實相符而可
      採信。
（三）被告有犯罪事實欄首段所載受觀察勒戒執行完畢釋放之情
      形，亦有臺灣高等法院被告前案紀錄表可證，故本件被告
      確係在觀察、勒戒執行完畢釋放5年內再犯。
（四）綜前所述，本件事證明確，被告犯行，可以認定。
三、論罪科刑的理由：
（一）被告的行為，是犯毒品危害防制條例第10條第2項的罪。
（二）被告有犯罪事實欄首段所載之前科及受徒刑之執行情形，
      其於徒刑執行完畢後，5 年內又故意犯本件有期徒刑以上
      之罪，為累犯，應依法加重其刑。
（三）量刑的理由
   1、被告先前有麻藥、妨害公務、槍砲等多項前科，此次犯行
      已為累犯，有上述之前案紀錄表可證，足見其品行不佳。
   2、被告上述前科中有2 次違反麻醉藥品管制條例案件，先後
      經判刑6 月、8 月，其後並經兩度觀察、勒戒，惟其仍再
      犯本件施用毒品案件，顯見非經長時間隔離，以戒除其對
      於毒品之依賴，而有相當從重量刑之必要。被告雖辯稱：
      因法律名稱多次更易，有立法不明之缺失，以毒品危害防
      制條例而言，僅為初犯，應予輕判等語，惟被告濫用（毒
      ）藥品，經判處罪刑之名稱雖有不同，但犯罪本質並無不
      同，依照上述說明，本件被告犯行，實不能以初犯視之，
      否則觀察、勒戒亦將失其意義。被告上述所辯，自不足採
      。
   3、被告對於本件犯罪事實雖然坦白承認，未為其他無益證據
      調查之聲請，但對於警方偵查程序多所質疑，縱經自行諮
      詢律師後，未獲認同後（本院卷第38頁），仍堅持提出爭
      辯，以求輕判或免予刑罰，惟經本院逐一審視，均無理由
      ，已如上述，足見其雖然知所對錯，但並無自我檢討及悔
      改之誠意及勇氣，仍然企圖僥倖，有必要適當區別用刑，
      以彰顯分配正義。
   4、審酌以上幾點，及其他一切情狀，量處如主文所示之刑罰
      。
（四）扣案物品均經被告於本院審理中否認為其所有，並表示與
      其本件施用毒品並無關連，其先前於偵查中所為之肯定陳
      述，僅是為配合警方或未記清楚使然（本院卷第40、41
      頁），本院認被告已坦承施用犯行，衡情無再虛偽否認扣
      案物品為其所有之必要，其上述否認陳述，應可採信，故
      不予宣告沒收或沒收銷燬，應由檢察官另行依法處理。
四、依本件搜索卷證顯示：檢舉人指證被告另涉有轉讓安非他命
    犯嫌明確（聲搜卷第6 頁），此部分應由檢察官另行依法偵
    查處理，在此一併指明。
五、適用之法條：
（一）刑事訴訟法第452 條、第299 條第1 項前段。
（二）毒品危害防制條例第10條第2 項。
（三）刑法第11條前段、第47條第1 項。
本案經檢察官黃棋安到庭執行職務。
中　　華　　民　　國　　96　　年　　4 　　月　　12　　日
                  刑事第三庭  審判長法　官　劉 興 浪
                                    法  官  羅 貞 元
                                    法　官　蔡 志 宏
以上正本證明與原本無異
如不服本判決，應於送達後10日內向本院提出上訴狀（應附繕本
）。
                                    書記官  盧 俊 良
中　　華　　民　　國　　96　　年　　4 　　月　　13　　日
附記論罪法條：
毒品危害防制條例第10條第2項
施用第二級毒品者，處三年以下有期徒刑。
